臺灣屏東地方法院刑事判決　　　　　　　100年度易字第400號
公　訴　人　臺灣屏東地方法院檢察署檢察官
被　　　告　藍海光
上列被告因竊盜案件，經檢察官提起公訴（100 年度偵字第2498
號），被告於本院準備程序中就被訴事實為有罪之陳述，經本院
合議庭裁定由受命法官獨任進行簡式審判程序，並判決如下：
    主  文
藍海光犯攜帶兇器竊盜罪，累犯，處有期徒刑捌月，扣案之美工
刀壹支沒收之。
    事  實
一、藍海光前於民國97年間因竊盜案件，經本院以97年度易字第
    610 號判決判處有期徒刑8 月確定，於98年12月6 日縮刑期
    滿執行完畢。詎其猶不知悔改，因缺錢花用，竟基於意圖為
    自己不法之所有，於100 年2 月18日12時許，騎駛車牌號碼
    WMT-601 號輕型機車，前往鍾昭麟所有坐落在屏東縣麟洛鄉
    ○○段1601-18 地號土地上果園旁，見該果園大門與四周圍
    起之菱形網間仍有約30公分可供人進出之間隙，認有機可乘
    ，遂攜帶客觀上可供兇器使用之老虎鉗1 把及美工刀各1 支
    ，進入該果園中平日無人住居、未上鎖之貨櫃屋內，以前開
    工具竊取貨櫃屋內鍾昭麟所有之電纜線3 捆、變電箱1 個，
    並接續竊取李志強因承租上開果園而置放於果園工寮內之噴
    霧器4 支、扳手6 支、鑿子2 支及鐵鎚、斧頭、鐵板各1 支
    ，均得手後將前開竊得物品置放在上開輕型機車後駕離該果
    園。嗣於同日下午2 時45分許，藍海光騎駛上開輕型機車搭
    載上開物品，行經屏東縣屏東市○○路177 巷140 弄巷口時
    ，為警攔檢查獲，並扣得美工刀1 支。
二、案經屏東縣政府警察局屏東分局報告臺灣屏東地方法院檢察
    署檢察官偵查起訴，並經本院改依簡式審判程序審理。
    理  由
一、按簡式審判程序之證據調查，不受第159 條第1 項之限制，
    刑事訴訟法第273 條之2 定有明文，是依上開規定，於行簡
    式審判程序之案件，被告以外之人於審判外之陳述，除有其
    他不得作為證據之法定事由外，應認具有證據能力。查本案
    如下引用被告以外之人於審判外之陳述，因本案採行簡式審
    判程序，復無其他不得作為證據之法定事由，揆諸首揭說明
    ，應認均具有證據能力，合先敘明。
二、前揭犯罪事實，業據被告藍海光於警詢、偵查、本院準備程
    序及審理時迭承不諱（參見警卷第3 、4 頁，偵查卷第19頁
    ，本院卷第27頁背面、第31頁背面、第32頁背面），核與證
    人即被害人鍾昭麟及李志強證述伊所置放於前開果園貨櫃屋
    及工寮內之物品遭竊情形大致相符（參見警卷第5 、6 頁，
    偵查卷第18頁），且被告為警當場查獲後，扣得前開所竊物
    品及被告竊取使用之美工刀1 支，經警通知被害人鍾昭麟及
    李志強認領後取回前揭遭竊物品等情，有搜索筆錄、扣押筆
    錄、扣押物品目錄表、贓物認領保管單、扣押物品清單等件
    在卷可證（參見警卷第8 至10、12、13頁，偵查卷第20頁）
    此外，並有失竊、查獲現場及扣案美工刀照片共7 張在卷可
    資佐證（附於同上警卷第19至22頁）。綜上各情，足認被告
    上開自白確與事實相符，堪信為真實，其犯行事證明確，堪
    予認定，應依法論科。
三、按刑法第321 條第1 項第3 款之攜帶兇器竊盜罪，係以行為
    人攜帶兇器竊盜為其加重條件，此所謂兇器，其種類並無限
    制，凡客觀上足對人之生命、身體、安全構成威脅，具有危
    險性之兇器均屬之，且祇須行竊時攜帶此種具有危險性之兇
    器為已足，並不以攜帶之初有行兇之意圖為必要，最高法院
    79年度台上字第5253號判例可資參照，查被告藍海光為前開
    竊盜犯行所使用之老虎鉗1 把，雖未扣案，然其既可用於剪
    斷電纜線，顯見與扣案之美工刀，應均係屬質地為堅硬之金
    屬，足見如被告持以行兇，依一般社會通念，足以對人之生
    命、身體、安全構成威脅，具有危險性，揆諸前揭判例意旨
    ，自均屬兇器無訛；故核被告所為，係犯刑法第321條第1項
    第3 款之攜帶兇器竊盜罪。至起訴書雖認被告尚構成同法第
    321 條第1 項第2 款之加重竊盜罪，惟按刑法第321 條第1
    項第2 款規定將「門扇」、「牆垣」、「其他安全設備」並
    列，則所謂「門扇」專指門戶而言，應屬狹義－指分隔住宅
    或建築物內外之間之出入口大門而言；而所謂「其他安全設
    備」，係指門扇、牆垣以外，依通常觀念足認防盜之一切設
    備而言，如電網、門鎖、以及為防盜而裝設之窗戶等是，有
    最高法院45年台上字第1443號、55年度台上字第547 號判例
    、74年度台上字第243 號判決及司法院（73）廳刑一字第
    603 號函意旨足資參照。查被告本案竊盜犯行，係利用果園
    與菱形網間約30公分間隙，以行走之方式通過後進入該果園
    等情，業據被告供稱無誤（參見本院卷第27頁背面），復為
    被害人李志強所是認（參見偵查卷第18頁），堪認屬實，如
    是以觀，被告並未逾越任何「門扇」、「牆垣」、「其他安
    全設備」而為本案竊盜犯行，公訴人所認與上開意旨實有不
    符，復查卷內亦無其他具體事證足認被告有如前揭實務見解
    所指之加重情節，公訴意旨認被告此部分所為係犯刑法第32
    1 條第1 項第2 款之加重竊盜罪，容有誤會，附此敘明。復
    按竊盜罪係侵害財產監督權之犯罪，是若所竊取者雖分屬2
    人之財物，但若僅侵害1 個財產監督權，尚無一行為觸犯數
    罪名問題，最高法院62年台上字第407 號判例要旨可資參照
    。故多次竊盜行為，如被竊客體在客觀上可視為屬於同一監
    督權範圍，且各行為之獨立性又極為薄弱，依一般社會健全
    觀念，在時間差距尚難以強行分開，應成立接續犯。查被告
    所進入之果園外以菱形網包圍，而被告行竊之貨櫃屋及工寮
    均在果園內，其內物品均無標示係屬何人所有，是在客觀上
    被告顯難知悉該貨櫃屋及工寮是否非屬同一監督權範圍，且
    其侵入果園行竊，四處搜尋財物，先後竊得果園內事實欄所
    載物品之行為，在時間差距上顯難以強行分隔，各行為之獨
    立性薄弱，揆諸前開說明，被告先後竊得該些物品之犯行，
    應成立接續犯，併此指明。另被告有如事實欄所載前案科刑
    及執行情形，有臺灣高等法院被告前案紀錄表1 份在卷可稽
    ，其於有期徒刑執行完畢後5 年內，故意再犯本案有期徒刑
    以上之罪，為累犯，應依刑法第47條第1 項之規定加重其刑
    。爰審酌被告正值壯年，不思循正當途徑獲取財物，因貪圖
    小利而攜帶兇器行竊，對他人財產法益造成危害，惟於犯後
    終能坦承犯行，犯後態度尚稱良好，並考量被告犯罪所得財
    物價值非鉅之犯罪實害程度，及其犯罪之動機、目的、智識
    程度及生活狀況等一切情狀，量處如主文所示之刑，以資儆
    懲。公訴人對被告前開加重竊盜犯行具體求處有期徒刑10
    月，固非無見，惟本院斟酌前開事項，認公訴人所求刑度略
    嫌過重，附此敘明。扣案之美工刀1 支，係被告所有供本案
    犯罪所用之物，業據被告供明在卷（參見本院卷第33頁背面
    ），爰依刑法第38條第1 項第2 款宣告沒收。至被告所有供
    行竊所用之老虎鉗1 把並未扣案，復據被告於本院審理時供
    稱老虎鉗於行竊後已不慎掉落水溝遺失等語（參見本院卷第
    32頁背面），堪認應已滅失，爰不予宣告沒收，併此敘明。
據上論斷，應依刑事訴訟法第273 條之1 第1 項、第299條第1項
前段，刑法第321 條第1 項第3 款、第47條第1 項、第38 條第1
項第2 款，判決如主文。
本案經檢察官陳立興到庭執行職務。
中    華    民    國   100    年    6     月    9     日
                  刑事第五庭  法  官  謝濰仲
以上正本證明與原本無異。
如不服本判決應於收受判決後10日內向本院提出上訴書狀，並應
敘述具體理由；其未敘述上訴理由者，應於上訴期間屆滿後20日
內向本院補提理由書（均須按他造當事人之人數附繕本）「切勿
逕送上級法院」。
中    華    民    國   100    年    6     月    9     日
                              書記官  陳佳君
附錄本案論罪科刑法條全文：
刑法第321條第1項第3款
犯竊盜罪而有下列情形之一者，處6 月以上、5 年以下有期徒刑
，得併科新臺幣10萬元以下罰金：
三、攜帶兇器而犯之者。